# Diego León Muñoz Sánchez

# Administrador de Empresas Universidad de la Salle

Dirección: Carrera 51 Nro. 106 – 67 Apto. 503, Bogotá, Colombia E-Mail: dimusainc@yahoo.com Cel. 300 7285776



#### **PERFIL PROFESIONAL**

Quality Analyst con más de 5 años de experiencia en pruebas manuales, creación y ejecución de pruebas funcionales y no funcionales en sistemas bancarios como AS400, Core, ACWS, Pantallas Verdes, entre otros; conocimientos en Dev Tools, Gherkin, GitHub, Postman, CSS, HTML, Base de datos, SQL, programación básica, Jira, Bitrix, Schemas, Metadata, manejo de aplicaciones informáticas, archivos planos. entre otros, actualmente tengo Nivel B1 del idioma inglés. Experiencia trabajando con las metodologías ágiles, configuración de entornos de desarrollo en Windows. Manejo básico del CMS DRUPAL. Completé con éxito curso de programación ofrecido por el gobierno nacional a través del MINTIC y la UNIVERSIDAD INDUSTRIAL DE SANTANDER.

Soy apasionado por la tecnología y la programación, con excelentes habilidades de resolución de problemas y un compromiso hacia el trabajo en equipo, pensamiento global, analítico, innovador y estratégico, capacidad de negociación y mejoramiento de procesos, autodirección, liderazgo, comunicación asertiva, conocimiento de productos bancarios.

Además de mi experiencia como Quality Analyst, soy Administrador de Empresas de la Universidad de La Salle con más de diez años de experiencia en servicio al cliente y cuatro años en la gestión administrativa de personal.

# **EDUCACIÓN**

*	Universidad de La Salle Administrador de Empresas	Bogotá, Colombia ene 2002 – dic 2009
*	Wall Street Institute Inglés	Bogotá, Colombia oct 2010 – sep 2011
*	Estudios adicionales:	
-	MINTIC – UIS (Universidad Industrial de Santander) Curso básico Fundamentos de Programación en Python, Programación Básica en Java, Desarrollo de Software.	Bogotá, Colombia mayo 2021- dic 2021
-	Platzy / Escuela de JavaScript Curso de PREWORK: configuración de entorno de Desarrollo en Windows	Bogotá, Colombia enero 2023
-	Platzy Fundamentos de Arquitectura de Software	Bogotá, Colombia febrero 2023
-	Udemy Management 3.0	Bogotá, Colombia febrero 2023
-	Platzy / Escuela de JavaScript Curso profesional de GIT y GITHUB	Bogotá, Colombia abril 2023
-	Coursera HTML y CSS en detalle by META	Bogotá, Colombia marzo 2024
-	Udemy Curso de preparación Certified Tester Foundation Level . ISTQB CTFL .	Bogotá, Colombia en curso
-	Coursera Introducción a las pruebas de software. Universidad de Minnesota	Bogotá, Colombia en curso

#### **EXPERIENCIA**

Empresa: Nivelics SAS Cargo: Quality Analyst Jefe inmediato: Hernando Villanueva Bogotá, Colombia Mayo 2022 – Mayo 2024

## Objetivos:

- Ejecución de pruebas funcionales y no funcionales, diseño de set de pruebas de acuerdo con las historias técnicas del producto, reporte y seguimiento de bugs.
- Garantizar la calidad del software, detectando y solucionando problemas antes de que el producto llegue al usuario final.
- Seguimiento del proceso de elaboración de un producto, previniendo errores y fallos.
- Analizar y revisar el funcionamiento de productos, aplicaciones o herramientas, identificando posibles fallos y proponiendo soluciones.
- Diseñar matrices de pruebas con el fin de establecer las pruebas a ejecutar (regresión, integración, usabilidad, etc.).
- Analizar la documentación o requerimientos del negocio para la plataforma que se está desarrollando, identificando los escenarios y describiendo los casos de prueba para finalmente ejecutarlos.
- Reportar errores con información y evidencias precisas, claras y concisas.

Extras / Eficacia para Scotiabank Colpatria Supervisor Cobranzas Jefe inmediato: Bibiana Sáenz Bogotá, Colombia dic 2020 – junio 2021

#### Objetivos:

- Responsable por acompañar, dirigir y controlar el proceso de gestión de cobro de los ejecutivos a mi cargo. Manejo administrativo de personal.
- Garantizar el cumplimiento de las actividades por parte de los ejecutivos dentro los estándares de calidad, productividad y
  efectividad.
- Evaluación del desempeño de cada uno de los empleados a mi cargo, incluyendo resultados del performance, manejo de competencias y normas de convivencia, bajo metodologías innovadoras como coaching y retroalimentaciones
- Dirigir, motivar y canalizar las conductas de los empleados para el logro de los objetivos.

Empresa: Citibank Colombia Cargo: System Sr. Administrator CO Jefe inmediato: Frank López Bogotá, Colombia jun 2016 – jun 2017

#### Objetivos:

- Ejecución de pruebas funcionales y no funcionales en el sistema de **Collections (CACS)** basado en ambiente **AS400**, para su consecuente aprobación de implementación en PROD.
- Validar los cambios y/o desarrollos realizados sobre los sistemas antes de ser liberados en producción, minimizando impactos en la operación.
- Coordinar las pruebas de actualizaciones o despliegues que se ejecuten sobre las plataformas de consumo.
- Creación, ejecución y análisis de controles establecidos en las matrices de riesgo operativo y matrices regulatorias para administrar las plataformas que soportan la operativa y transacciones de las áreas de Consumer Operations.
- Revisar y dar aprobación de los cambios estratégicos y/o operativos que soliciten las áreas de consumo.

Empresa: Citibank Colombia Cargo: Supervisor Citiphone Consumer Operations Jefe inmediato: Jhon Velandia Bogotá, Colombia sep 2012 – jun 2016

### Objetivos:

- Responsable por el control y administración de los recursos otorgados, así como del cumplimiento de los índices de gestión establecidos para el área.
- Responsable de obtener el máximo esfuerzo y compromiso de los empleados a mí cargo para lograr las metas de la organización.
- Definir estrategias para lograr las metas diarias, mensuales y anuales.
- Documentación y control de los planes de seguimiento a desempeño.

**Empresa: Citibank Colombia** 

Cargo: Quality Analyst Customer Service North Cone Hub (operaciones de Colombia y Perú)

Bogotá, Colombia oct 2007 – sep 2012

## Objetivos:

- Analista del equipo de Calidad con ejecución de pruebas funcionales y no funcionales a los sistemas que el Banco tiene en uso
  para el servicio al cliente como AS400, CORE, ACWS, Exceller, pantallas verdes, entre otros.
- Mejoramiento de procesos a través de técnicas de levantamiento, rediseño de procesos y herramientas de calidad en las operaciones de Perú y Colombia.

- Rediseñar y proponer mejoras a los procesos de ventas. monitoreo de ventas, implementación de check list y análisis de calidad de las ventas en las operaciones de Perú y Colombia.
- Detección y reporte de errores en los procesos y sistemas de ejecución diaria en el área.
- Diseñar y coordinar capacitaciones de acuerdo con las necesidades del área de banca personal.
- Monitoreo de llamadas, solicitudes y reclamos atendidos en el área de servicio al cliente de banca personal en las Operaciones de Colombia y Perú.

Empresa: Citibank Colombia Cargo: Representante de servicio Citiphone North Cone Hub Bogotá, Colombia Jul 2005 – Oct 2007

#### Objetivos:

- Atención y asesoría telefónica a los clientes con portafolio Banca Personal Citibank Colombia.
- Venta telefónica de productos y servicios financieros ofrecidos por Citibank Colombia.